臺灣臺中地方法院民事裁定
111年度破字第15號
聲  請  人  得理資產管理有限公司

法定代理人  楊仁宏  


相  對  人  楊美彩  
上列聲請人聲請宣告破產事件，本院裁定如下：
    主  文
聲請駁回。
聲請程序費用由聲請人負擔。
    理  由
一、按破產，對債務人不能清償債務者宣告之。破產，除另有規
    定外，得因債權人或債務人之聲請宣告之。左列財產為破產
    財團：（一）破產宣告時屬於破產人之一切財產，及將來行
    使之財產請求權。（二）破產宣告後，破產終結前，破產人
    所取得之財產。左列各款，為財團費用：（一）因破產財團
    之管理變價及分配所生之費用。（二）因破產債權人共同利
    益所需審判上之費用。（三）破產管理人之報酬。破產人及
    其家屬之必要生活費及喪葬費，視為財團費用。財團費用及
    財團債務，應先於破產債權，隨時由破產財團清償之。破產
    宣告後，如破產財團之財產不敷清償財團費用及財團債務時
    ，法院因破產管理人之聲請，應以裁定宣告破產終止，破產
    法第57條、第58條、第82條第1項、第95條、第97條、第148
    條分別定有明文。又依同法第148條規定之旨趣，債務人之
    財產如不敷清償破產財團之費用及財團債務，應認無宣告破
    產之實益。是以法院就破產之聲請，應依職權為必要之調查
    ，倘債務人確係毫無財產可構成破產財團，或債務人之財產
    不敷清償破產財團之費用及財團債務，無從依破產程序清理
    其債務時，自得以無宣告破產之實益，裁定駁回破產宣告之
    聲請（最高法院97年度台抗字第27號裁定意旨參照）。
二、聲請意旨略以：相對人尚積欠聲請人本金新臺幣（下同）75
    萬6,139元，及計算至民國111年6月30日止之利息157萬6,82
    9元及違約金31萬0,867元，且相對人尚有其他多數債權人，
    已不能清償其債務。為防止相對人債務繼續增加，致全體債
    權人喪失債權公平受償之機會，爰依破產法第57條及第58條
    規定，為相對人聲請破產等語。
三、經查：
（一）聲請人主張其對相對人有264萬3,835元（計算式：本金75
      萬6,139元＋利息157萬6,829元＋違約金31萬0,867元＝264萬
      3,835元）之債權存在，不斷催討仍未受置理，且尚有其
      他多數債權人等情，業據其提出債權計算書、限期優惠還
      款通知書（暨債權讓與通知）、本院105年度司促字第134
      66號支付命令裁定暨確定證明書、相對人財產狀況說明書
      暨債權人清冊、本院106年度司促字第15635號、106年度
      司促字17154號、108年度司促字第26085號、109年度司促
      字第672號支付命令裁定等件影本為證（見本院卷第17至3
      2頁），並有財團法人金融聯合徵信中心111年8月10日金
      （徵）業字第1110005327號函暨相對人綜合信用報告－債
      務清理條例前置協商專用債權人清冊附卷可稽（見本院卷
      第93至100頁），核與聲請人所述相符，堪信為真實。
（二）關於相對人現存財產部分：
　　1.依本院調閱之稅務電子閘門財產所得調件明細表，相對人
      109年及110年之給付總額均為0元，名下除93年出廠之汽
      車1部外，無其他財產，財產價值為0元（見本院卷第67至
      71頁）。
　　2.就相對人可得領取之保險解約金，經本院函詢新光人壽保
      險股份有限公司，該公司函覆略以：以相對人為要保人之
      保險契約，試算至111年8月9日之預估解約金為7萬8,176
      元等語（見本院卷第101至103頁）。
　　3.就相對人持有之股份，經本院函詢臺灣集中保管結算所股
      份有限公司，該公司函覆略以：相對人非集保戶等語（見
      本院卷第83至91頁）。
　　4.依相對人之勞工保險投保資料，相對人目前已無任何投保
      紀錄（見本院卷第109至111頁）。
　　5.從而，依相對人現存之財產及其所得資料，顯不足以清償
      其所負債務，核與破產法第57條之要件相符。
（三）相對人之財產不敷清償破產財團之費用及財團債務：
　　1.相對人住所地為臺中市，審酌111年度臺中市最低生活費
      為1萬5,472元，有臺中市政府公告在卷可查（見本院卷第
      113頁），依強制執行法第122條第3項規定，以上開數額1
      .2倍計算後，相對人每月必要生活費應為1萬8,566元，且
      此部分依破產法第95條第2項規定，視為財團費用。另依
      各級法院辦案期限實施要點規定，破產事件之辦案期限為
      2年，據此估算此項財團費用為44萬5,584元（計算式：1
      萬8,566元×24個月＝44萬5,584元）。然相對人僅有保險解
      約金7萬8,176元得構成破產財團，相對人復無其他收入得
      負擔其必要之生活費用，顯見相對人之財產已不敷清償破
      產財團之費用及財團債務。
　　2.況破產管理人之報酬亦為財團費用，且因破產程序尚須召
      開債權人會議，出售或處分資產分配破產財團等，其程序
      較為複雜，報酬數額通常為數萬元甚至數十萬元不等，以
      相對人僅有之保險解約金7萬8,176元，已無法負擔其必要
      之生活費用，遑論支付破產管理人之報酬，益徵相對人之
      財產確已不敷清償破產財團之費用及財團債務。
四、綜上所述，相對人之財產已不敷清償破產財團之費用及財團
    債務，揆諸前揭說明，已無從依破產程序清理其債務，而無
    宣告破產之實益。是聲請人為相對人聲請破產，於法不合，
    應予駁回。
五、依破產法第5條，民事訴訟法第95條、第78條，裁定如主文
    。
中　　華　　民　　國　　111 　年　　8 　　月　　30　　日
                  民事第四庭　法　官　董庭誌
正本係照原本作成。
如不服本裁定應於送達後10日內向本院提出抗告狀，並繳納抗告
費新臺幣1,000元。
中　　華　　民　　國　　111 　年　　8 　　月　　30　　日
　　　　　　　　　　　　　　　書記官　江慧貞